【裁判字號】    95,台上,1591
【裁判日期】    950721
【裁判案由】    侵權行為損害賠償
【裁判全文】
最高法院民事判決            九十五年度台上字第一五九一號
    上  訴  人  戊○○
                        209.
    訴訟代理人  方文獻律師
    被 上訴 人  丁○○
                        樓
                甲○○
                        號
                乙○○
                丙○○
                        樓之1.
上列當事人間請求侵權行為損害賠償事件，上訴人對於中華民國
九十四年八月九日台灣高等法院台中分院判決（九十四年度訴字
第二二號），提起上訴，本院判決如下：
    主  文
上訴駁回。
上訴訴訟費用由上訴人負擔。
    理  由
本件被上訴人主張：上訴人於民國九十三年三月十一日上午五時
五十分許酒醉駕駛車牌二Ａ－四三一九號自用小客車（車主為訴
外人張弘民），沿台中市○區○○路由進化路往樂業路方向行駛
，途經建成路與旱溪街之有號誌交岔路口，竟疏於注意車前狀況
，未減速慢行，亦未隨時採取必要之安全措施並暫停讓行人通過
，竟以時速五、六十公里超速行駛，致撞擊沿旱溪街行人穿越道
欲穿越建成路行走至祖聖公園之伊母陳黃芍當場死亡，使伊四人
分別受有殯葬費及精神慰藉金之損害，依民法第一百八十四條第
一項前段、第一百九十一條之二、第一百九十二條第一項及第一
百九十四條之規定，上訴人應負賠償責任等情，依侵權行為之法
律關係，求為命上訴人給付被上訴人丁○○新台幣（下同）一百
三十九萬元（原判決誤載為八十九萬元）及其餘被上訴人各一百
萬元，並均加付法定遲延利息之判決（被上訴人之請求超過給付
丁○○八十九萬元及其餘被上訴人各五十萬元均本息部分，經原
審駁回，未據被上訴人聲明不服，已告確定；上訴人僅就敗訴中
之所命給付超過七十九萬九千九百九十八元本息部分提起上訴，
餘未聲明不服，亦告確定）。
上訴人則以：伊名下無財產，請求駁回被上訴人之訴等語，資為
抗辯。
原審審理結果以：被上訴人主張上訴人酒醉駕車致撞擊陳黃芍當
場死亡之上開事實，為上訴人自認，並經調閱刑事卷屬實，復有
刑事判決可稽，堪信真實。被上訴人均為陳黃芍之子女，有戶籍
謄本可按，其等依民法第一百八十四條第一項前段、第一百九十
二條第一項及第一百九十四條之規定，分別請求上訴人給付殯葬
費及精神慰藉金，自屬有據。殯葬費部分：丁○○主張其支出殯
葬費三十九萬元，提出殯葬費用明細表、收據等影本為證，並為
上訴人所不爭，丁○○得為此部分請求。精神慰藉金部分：審酌
兩造學歷、工作及財產等情形，被上訴人請求精神慰藉金各一百
萬元尚嫌過高，應核減為各五十萬元方屬公允。綜上，被上訴人
請求上訴人給付丁○○於八十九萬元，給付其餘被上訴人於各五
十萬元，及均自附帶民事訴訟起訴狀繕本送達翌日即寄存送達生
效日九十四年三月二十八日起算法定遲延利息部分，應予准許；
逾此所為請求，不應准許等詞，爰為被上訴人均一部勝訴、一部
敗訴之判決，經核於法並無不合。上訴論旨，就原審取捨證據及
認定事實之職權行使，指摘原判決關於其敗訴之上開部分為不當
，求予廢棄，非有理由。又上訴人上訴第三審後，始主張被上訴
人應已領取強制汽車責任保險之理賠金一百四十萬元，故其應自
所請求之金額中扣除云云，係屬新事實，依民事訴訟法第四百七
十六條第一項規定之反面解釋，本院不得加以審酌，併予敘明。
據上論結，本件上訴為無理由。依民事訴訟法第四百八十一條、
第四百四十九條第一項、第七十八條，判決如主文。
中    華    民    國  九十五  年    七    月  二十一  日
                      最高法院民事第三庭
                          審判長法官  吳  正  一
                                法官  劉  福  聲
                                法官  黃  義  豐
                                法官  簡  清  忠
                                法官  劉  靜  嫻
      本件正本證明與原本無異
                                      書  記  官
中    華    民    國  九十五  年    八    月    一    日
                                                    Ａ


司法院資訊處製作；財團法人民間司法改革基金會備份。
